ro-RO: Afirmație privind creșterea cărnii: Crescut la sol; Crescut în aer liber; Hrănit cu iarbă; Certificare Halal; Crescut în condiții umane; Certificare Kosher; Fără hormoni adăugați; Fără antibiotice; Ecologic / Bio; Crescut pe pășune; Agricultură regenerativă; Captură sălbatică; Altele
lt-LT: Mėsos auginimo deklaracija: Laisvai laikomų (narvuose nevaržomų); Laisvai laikomų; Šertų žole; Sertifikuota „Halal“; Auginta humaniškai; Sertifikuota „Kosher“; Be pridėtinių hormonų; Be antibiotikų; Ekologiška; Auginta ganyklose; Regeneratyvinio ūkio; Sugauta laukinėje gamtoje; Kita
ja: 肉の生産説明: 平飼い; 放し飼い; グラスフェッド; ハラール認証; 人道的に飼育; コーシャ認証; ホルモン剤不使用; 抗生物質不使用; オーガニック; 牧草飼育; 環境再生型農業; 天然; その他
el: Ισχυρισμός για την εκτροφή κρέατος: Ελευθέρας βοσκής; Ελευθέρας βοσκής; Ζώο που τρέφεται με χορτάρι; Πιστοποίηση Halal; Μεγαλωμένο σε συνθήκες ευζωίας; Πιστοποίηση Kosher; Χωρίς πρόσθετες ορμόνες; Χωρίς αντιβιοτικά; Βιολογικό; Ζώο βοσκής; Αναγεννητικής γεωργίας; Ελεύθερης αλιείας; Άλλο
ru: Заявления об условиях выращивания мяса: Бесклеточное содержание; Свободный выгул; Травяной откорм; Сертификат Халяль; Гуманное содержание; Сертификат Кошер; Без добавления гормонов; Без антибиотиков; Органическое; Пастбищное содержание; Регенеративное фермерство; Дикого вылова; Другое
ko: 육류 사육 방식 인증 표기: 케이지 프리; 방목형; 목초 사육; 할랄 인증; 동물 복지; 코셔 인증; 호르몬 무첨가; 무항생제; 유기농; 자연 방목; 재생 농업; 자연산; 기타
tr: Et yetiştirme beyanı: Kafessiz; Gezen; Otla beslenmiş; Helal sertifikalı; İnsani şartlarda yetiştirilmiş; Koşer sertifikalı; İlave hormonsuz; Antibiyotiksiz; Organik; Merada yetiştirilmiş; Rejeneratif tarım; Doğal avlanmış; Diğer
fi: Lihankasvatusväite: Häkitön; Vapaasti kasvatettu; Ruohoruokittu; Halal-sertifioitu; Eettisesti kasvatettu; Kosher-sertifioitu; Ei lisättyjä hormoneja; Ei antibiootteja; Luomu; Laitumella kasvatettu; Uudistavasti viljelty; Villinä pyydetty; Muu
sk-SK: Tvrdenie týkajúce sa chovu dobytka: Bez klietkového chovu; Z voľného výbehu; Kŕmené trávou; Halal certifikát; Humánne chované; Kóšer certifikát; Bez pridaných hormónov; Bez antibiotík; Bio; Z pastvového chovu; Regeneratívne chované; Ulovené vo voľnej prírode; Iné
bg-BG: Твърдение относно отглеждането на животни: Безклетъчно отглеждане; Свободно отглеждане; Хранени с трева; Халал сертификат; Хуманно отглеждане; Кошер сертификат; Без добавени хормони; Без антибиотици; Био; Пасищно отглеждане; Регенеративно земеделие; Див улов; Друго
vi: Tuyên bố về việc chăn nuôi thịt: Nuôi thả không lồng; Nuôi thả tự nhiên; Ăn cỏ; Chứng nhận Halal; Chăn nuôi nhân đạo; Chứng nhận Kosher; Không thêm hormone; Không dùng kháng sinh; Hữu cơ; Nuôi trên đồng cỏ; Canh tác tái tạo; Đánh bắt tự nhiên; Khác
th: การอ้างสิทธิ์ในการเลี้ยงเนื้อสัตว์: ไม่ขังกรง; ปล่อยเลี้ยงอิสระ; เลี้ยงด้วยหญ้า; ฮาลาล; เลี้ยงดูอย่างมีมนุษยธรรม; โคเชอร์; ไม่ใช้ฮอร์โมนเร่งโต; ไม่ใช้ยาปฏิชีวนะ; ออร์แกนิก; เลี้ยงแบบปล่อยทุ่ง; เกษตรกรรมฟื้นฟู; จับจากธรรมชาติ; อื่นๆ
pl: Deklaracja dotycząca chowu mięsa: Z chowu bezklatkowego; Z wolnego wybiegu; Karmione trawą; Z certyfikatem Halal; Hodowane w sposób humanitarny; Z certyfikatem koszerności; Bez dodatku hormonów; Bez antybiotyków; Ekologiczne; Z chowu pastwiskowego; Z rolnictwa regeneratywnego; Z dzikiego połowu; Inne
pt-BR: Carne alegação de criação: Caipira; Criado solto; Alimentado com pasto; Certificação Halal; Criação humanizada; Certificação Kosher; Sem hormônios adicionados; Sem antibióticos; Orgânico; Criado a pasto; Cultivo regenerativo; Pescado na natureza; Outro
it: Dichiarazione sull'allevamento: Allevamento a terra; Allevamento all'aperto; Nutrito a erba; Certificato halal; Allevamento etico; Certificato kosher; Senza ormoni aggiunti; Senza antibiotici; Biologico; Allevato al pascolo; Agricoltura rigenerativa; Selvatico; Altro
sl-SI: Trditev o načinu reje mesa: Talna reja; Prosta reja; Hranjeno s travo; Certifikat halal; Humana reja; Certifikat košer; Brez dodanih hormonov; Brez antibiotikov; Ekološko; Pašna reja; Regenerativno kmetijstvo; Divji ulov; Drugo
nl: Vlees houderijclaim: Kooivrij; Vrije uitloop; Grasgevoerd; Halal-gecertificeerd; Diervriendelijk gehouden; Koosjer-gecertificeerd; Geen toegevoegde hormonen; Antibiotica-vrij; Biologisch; Beweid; Regeneratieve landbouw; In het wild gevangen; Overige
en: Meat raising claim: Cage-free; Free range; Grass-fed; Halal certified; Humanely raised; Kosher certified; No added hormones; No antibiotics; Organic; Pasture-raised; Regeneratively farmed; Wild-caught; Other
cs: Tvrzení o produkci masa: Z podestýlkového chovu; Z volného výběhu; Živené trávou; Certifikace Halal; Z humánního chovu; Certifikace Kosher; Bez přidaných hormonů; Bez antibiotik; Bio; Z pastvinového chovu; Z regenerativního chovu; Volně lovené; Jiné
hr-HR: Izjava o uzgoju mesa: Iz podnog uzgoja; Iz slobodnog uzgoja; Hranjeno travom; S halal certifikatom; Iz humanog uzgoja; S košer certifikatom; Bez dodanih hormona; Bez antibiotika; Organsko; Iz pašnog uzgoja; Iz regenerativnog uzgoja; Iz divljeg ulova; Ostalo
fr: Allégation sur le mode d’élevage: Élevé au sol; Élevé en plein air; Nourri à l’herbe; Certifié halal; Élevé dans le respect du bien-être animal; Certifié casher; Sans hormones ajoutées; Sans antibiotiques; Biologique; Élevé au pâturage; Issu de l’agriculture régénératrice; Capturé à l’état sauvage; Autre
hu: Állattartási állítás: Ketrecmentes; Szabadtartású; Fűvel táplált; Halal minősítésű; Állatbarát tartásból; Kóser minősítésű; Hozzáadott hormonoktól mentes; Antibiotikum-mentes; Bio; Legelőn tartott; Regeneratív gazdálkodásból; Vadon fogott; Egyéb
sv: Uppfödningspåstående för kött: Frigående (inomhus); Frigående (utomhus); Gräsbetad; Halal-certifierad; Humant uppfödd; Kosher-certifierad; Utan tillsatta hormoner; Utan antibiotika; Ekologisk; Betesuppfödd; Från regenerativt jordbruk; Vildfångad; Annat
zh-TW: 肉品飼養方式聲明: 非籠飼; 放牧; 草飼; 清真認證; 人道飼養; 猶太潔食認證; 無添加荷爾蒙; 無抗生素; 有機; 牧場放養; 再生農業飼養; 野生捕撈; 其他
da: Opdrætsmærkning: Burfri; Fritgående; Græsfodret; Halal-certificeret; Dyrevenligt opdrættet; Kosher-certificeret; Ingen tilsatte hormoner; Ingen antibiotika; Økologisk; Fritgående på græs; Regenerativt landbrug; Vildtfanget; Andet
zh-CN: 肉类养殖声明: 无笼散养; 散养; 草饲; 清真认证; 人道饲养; 犹太洁食认证; 无添加激素; 无抗生素; 有机; 牧场散养; 再生农业养殖; 野生捕捞; 其他
es: Declaración sobre el método de cría del animal: Libre de jaulas; Crianza al aire libre; Alimentado con pasto; Certificado Halal; Criado de forma humanitaria; Certificado Kosher; Sin hormonas añadidas; Sin antibióticos; Orgánico; Criado en pastos; De agricultura regenerativa; De captura silvestre; Otro
pt-PT: Declaração relativa à criação de gado: Criado no solo; Criado ao ar livre; Alimentado a pasto; Certificação Halal; Criado de forma humana; Certificação Kosher; Sem adição de hormonas; Sem antibióticos; Biológico; Criado em pastagem; Agricultura regenerativa; Capturado na natureza; Outro
nb: Påstand om kjøttoppdrett: Frittgående; Frittgående; Gressfôret; Halal-sertifisert; Humant oppdrettet; Kosher-sertifisert; Uten tilsatte hormoner; Uten antibiotika; Økologisk; Beitefôret; Regenerativt jordbruk; Viltfanget; Annet
de: Angaben zur Tierhaltung: Bodenhaltung; Freilandhaltung; Grasgefüttert; Halal-zertifiziert; Artgerechte Haltung; Koscher-zertifiziert; Ohne künstliche Hormone; Ohne Antibiotika; Bio; Weidehaltung; Regenerative Landwirtschaft; Wildfang; Sonstiges